臺灣新竹地方法院民事簡易判決  
111年度竹北簡字第106號
原      告  張鳳嬌  

被      告  羅進榮  
上列當事人間損害賠償（交通）事件，經原告提起刑事附帶民事
訴訟，由本院刑事庭裁定移送前來（110年度竹北交簡附民字第4
號），本院於民國111年5月19日辯論終結，判決如下：
　　主　　　文
被告應給付原告新臺幣壹拾萬玖仟壹佰肆拾肆元，及自民國一一
○年二月二十日起至清償日止，按年息百分之五計算之利息。
原告其餘之訴駁回。
本判決第一項得假執行。
原告其餘假執行之聲請駁回。
　　事實及理由
壹、程序方面：
一、按訴狀送達後，原告不得將原訴變更或追加他訴，但請求之
    基礎事實同一、擴張或減縮應受判決事項之聲明、不甚礙被
    告之防禦及訴訟之終結者，不在此限，民事訴訟法第255條
    第1項第2、3、7款定有明文。查本件原告起訴時原訴之聲明
    第1項：被告應給付原告新臺幣（下同）1,569,857元（含醫
    療費用105,457元、工作損失96,000元、交通費71,400元、
    看護費297,000元、精神慰撫金：1,000,000元），及自起訴
    狀繕本送達之翌日起至清償日止按年利率百分之5計算之利
    息（本院110年度竹北交簡附民字第4號卷（下稱附民卷）第
    7頁）；嗣於民國（下同）111年3月23日具狀追加門診費用5
    ,979元、機車修理費用3,750元（本院卷第91頁）；又於111
    年5月19日當庭捨棄機車修理費用之請求（本院卷第646頁）
    。核原告所為訴之變更，其請求之基礎事實同一，且屬單純
    擴張及減縮應受判決事項之聲明，復不甚礙被告之防禦及訴
    訟之終結，與前揭規定相符，應予准許。　　
二、本件被告經合法通知，未於最後言詞辯論期日到場，核無民
    事訴訟法第386條各款所列情形，爰依原告聲請，由其一造
    辯論而為判決。　　
貳、實體方面：
一、原告主張：
㈠、被告於108年9月27日10時44分許，酒後駕駛車號000-0000號
    自用小貨車（所涉公共危險罪嫌，業經臺灣新竹地方檢察署
    檢察官以108年度偵字第10795號為不起訴處分），沿新竹縣
    新豐鄉建興路1段146巷往南行駛，行經無號誌之建興路1段1
    46巷與福德街94巷口欲直行，而無號誌交岔路口因未設置交
    通號誌，無論何時行經此等路口均有與其他自兩側道路駛出
    車輛發生碰撞之危險性，故此時其負有應注意減速慢行、並
    因應兩側道路來車作隨時停車準備之義務，卻未注意履行而
    貿然於未減速之狀態下直行通過本案路口。適有原告騎乘車
    號000-000號普通重型機車，沿福德街94巷往西行駛，行經
    上開在其車道上畫有倒三角形之讓路線路口，亦未注意支線
    道車應讓幹線道車先行，貿然直行通過上開路口，雙方因而
    發生碰撞致原告人車倒地，被告前開未履行注意義務行為所
    產生的危險遂於原告倒地時現實化，並導致原告受有右側脛
    骨骨折、右小腿內側深部擦傷等傷害。依侵權行為法律關係
    起訴，請求被告賠償：⒈醫療費用105,457元。⒉門診費用：5
    ,979元。⒊工作損失96,000元。⒋交通費71,400元。⒌看護費2
    97,000元。⒍精神慰撫金：1,000,000元。
㈡、訴之聲明：
  ⒈被告應給付原告1,575,836元及自起訴狀繕本送達之翌日起至
    清償日止按年利率百分之5計算之利息。
  ⒉前項判決請准供擔保宣告假執行。
  ⒊訴訟費用由被告負擔。
二、被告答辯：
㈠、就原告主張之賠償項目，醫療費105,457元不爭執；工作損失
    部分，原告每月平均薪資為10,080元，以3個月計算應為30,
    240元；交通費用每趟次來回應以520元計算，合計10.5趟次
    共5,460元；看護費用每日1,200元，依住院期間11天計算應
    為13,200元；精神慰撫金應為50,000元。以上合計204,357
    元為較合理的請求。系爭車禍無論就交通部公路總局新竹區
    監理所竹苗區車輛行車事故鑑定會之鑑定意見書或覆議意見
    書，都認為原告為肇事主因，被告為肇事次因，被告應負擔
    3成責任，原告理應負擔7成責任，則被告應賠償之金額為61
    ,307元（計算式：204,357×0.3＝61,307元）。又原告騎乘機
    車撞擊被告的自小貨車，修理費用為14,700元，原告應賠償
    7成即10,290元，兩相抵銷後被告僅須給付9,312元。
㈡、答辯聲明：
　　駁回原告之訴。
三、法院之判斷：
㈠、原告主張之前開事實，業據提出診斷證明書、醫療費用明細
    收據、郵局存摺明細等為證（附民卷第9-27頁），被告就原
    告主張之醫療費用不爭執。經查，被告於108年9月27日10時
    44分許，酒後駕駛車號000-0000號自用小貨車（所涉公共危
    險罪嫌，業經臺灣新竹地方檢察署檢察官以108年度偵字第1
    0795號為不起訴處分），沿新竹縣新豐鄉建興路1段146巷往
    南行駛，行經無號誌之建興路1段146巷與福德街94巷口欲直
    行，而無號誌交岔路口因未設置交通號誌，無論何時行經此
    等路口均有與其他自兩側道路駛出車輛發生碰撞之危險性，
    故此時其負有應注意減速慢行、並因應兩側道路來車作隨時
    停車準備之義務，卻未注意履行而貿然於未減速之狀態下直
    行通過本案路口。適有原告騎乘車號000-000號普通重型機
    車，沿福德街94巷往西行駛，行經上開在其車道上畫有倒三
    角形之讓路線路口，亦未注意支線道車應讓幹線道車先行，
    貿然直行通過上開路口，雙方因而發生碰撞致原告人車倒地
    ，被告前開未履行注意義務行為所產生的危險遂於原告倒地
    時現實化，並導致原告受有右側脛骨骨折、右小腿內側深部
    擦傷等傷害。經本院109年度竹北交簡字第638號刑事簡易判
    決：乙○○犯汽車駕駛人酒醉駕車過失傷害罪，處拘役伍拾日
    ，如易科罰金，以新臺幣壹仟元折算壹日。被告提起上訴，
    經本院110年度交簡上字第37號刑事判決上訴駁回確定，有
    該刑事判決在卷可稽（本院110年度竹北司簡調字第275號卷
    （下稱調解卷）第5-10頁）。依交通部公路總局新竹區監理
    所竹苗區車輛行車事故鑑定會鑑定意見書及覆議意見書記載
    ：甲○○駕駛普通重型機車，行經劃設讓路線前方之無號誌路
    口，支線車未暫停讓幹道車先行，為肇事主因。乙○○酒精濃
    度超過標準值駕駛自用小貨車，行經無號誌路口，未充分注
    意車前路口之狀況，為肇事次因（本院卷第612-618、636-6
    40頁）。按汽車行駛時，駕駛人應注意車前狀況及兩車並行
    之間隔，並隨時採取必要之安全措施，不得在道路上蛇行，
    或以其他危險方式駕車；汽車駕駛人有飲用酒類或其他類似
    物後其吐氣所含酒精濃度達每公升0.15毫克或血液中酒精濃
    度達百分之0.03以上者，不得駕車。道路交通安全規則第94
    條第3項、第114條第2款分別定有明文。被告酒精濃度超過
    標準值而不當駕車，沿建興路一段146巷由西往東方向行駛
    ，至肇事地繪設網狀線之四岔路口，在並無不能注意車前狀
    況之因素，應注意能注意而疏未注意，與路口左側未劃分向
    標線路段直行之原告發生撞擊，致原告受有右側脛骨骨折、
    右小腿內側深部擦傷等傷害，被告之過失行為與原告所受上
    開傷害之間，有相當因果關係，被告自應對其過失行為導致
    原告所受傷害負侵權行為損害賠償責任。
㈡、按損害之發生或擴大，被害人與有過失者，法院得減輕賠償
    金額，或免除之。民法第217條第1項定有明文。前開規定之
    目的在謀求加害人與被害人間之公平，倘受害人於事故之發
    生亦有過失時，由加害人負全部賠償責任，未免失諸過酷，
    是以賦與法院得不待當事人之主張，減輕其賠償金額或免除
    之職權。換言之，基於過失相抵之責任減輕或免除，非僅為
    抗辯之一種，亦可使請求權全部或一部為之消滅，故裁判上
    得以職權斟酌之（最高法院85年台上字第1756號民事判例意
    旨參照）。此所謂被害人與有過失，只須其行為為損害之共
    同原因，且其過失行為並有助成損害之發生或擴大者，即屬
    相當（最高法院103年度台上字第496號民事判決意旨參照）
    。按汽車行駛時，駕駛人應注意車前狀況及兩車並行之間隔
    ，並隨時採取必要之安全措施，不得在道路上蛇行，或以其
    他危險方式駕車；汽車行至無號誌或號誌故障而無交通指揮
    人員指揮之交岔路口，支線道車應暫停讓幹線道車先行；讓
    路線，用以警告車輛駕駛人前有幹線道應減速慢行，或停車
    讓幹線道車先行。道路交通安全規則第94條第3項、第102條
    第1項第2款前段、道路交通標誌標線號誌設置規則第172條
    第1項前段分別定有明文。原告駕駛普通重型機車，沿中興
    路221巷由北往南方向行駛未劃分向標線路段，行至肇事地
    繪設網狀線之四岔路口直行駛往福德街94巷時，支線車未讓
    幹道車先行，為肇事主因，有交通部公路總局新竹區監理所
    竹苗區車輛行車事故鑑定會鑑定意見書在卷可參，已如前述
    。是被告就本件車禍之發生雖具有過失，然原告就本件車禍
    之發生亦有過失，本院審酌兩造過失責任程度，認被告應負
    35％之過失責任，原告應負65％之過失責任。
㈢、又按故意或過失，不法侵害他人之權利者，負損害賠償責任
    ；汽車、機車或其他非依軌道行駛之動力車輛，在使用中加
    損害於他人者，駕駛人應賠償因此所生之損害；不法侵害他
    人之身體或健康者，對於被害人因此增加生活上之需要時，
    應負損害賠償責任；不法侵害他人之身體、健康而情節重大
    者，被害人雖非財產上之損害，亦得請求賠償相當之金額。
    損害賠償，除法律另有規定或契約另有訂定外，應以填補債
    權人所受損害及所失利益為限。民法第184條第1項前段、第
    191條之2本文、第193條第1項、第195條第1項、第216條第1
    項分別定有明文。原告依侵權行為之法律關係，請求被告負
    侵權行為損害賠償責任，於法有據，應予准許。茲就原告請
    求之各項金額審核如下：
  ⒈醫療費用：
　　原告主張因本件事故支出醫療費用105,457元，提出診斷證
    明書、醫療費用單據為證（附民卷第9-19頁、本院卷第95-1
    01頁），被告就此部分不爭執（調解卷第29頁），原告請求
    醫療費用105,457元為有理由，應予准許。
　⒉門診費用：
　　原告主張因本件事故支出門診費用5,979元，提出醫療收據
    、復健治療療程卡為證（本院卷第103-141頁）。依中國醫
    藥大學新竹附設醫院回函：原告於骨癒合時間約3個月，後
    續於復健科門診治療，依復健科醫師意見回覆，因右側脛骨
    平台骨折，於108年12月24日來本院復健科初診，109年9月2
    3日最後一次門診。復健治療用以增加膝關節活動度，肌肉
    力量及行走功能，其復健相關費用詳如醫療收據（本院卷第
    194頁）。原告請求5,979元門診費用，有前開函附醫療收據
    可佐，其中證明書費共280元，屬原告證明損害發生原因及
    其範圍，就骨科、復健科之就診為實現損害賠償債權所支出
    之必要費用；另依祐寧骨外科診所回函：病患自述因右脛骨
    骨折於108年9月28日在新竹中國醫大附設醫院進行鋼釘固定
    手術，108年12月20日到108年12月31日來本院門診1次復健
    共3次，費用為150元（本院卷第188頁）。原告請求門診費
    用5,979元，為有理由，應予准許。　
　⒊工作損失：
　　原告主張擔任南寮國小及內湖國小之科任老師，因本件車禍
    無法工作6個月，受有每月16,000元共計96,000元之工作損
    失，提出郵局存摺明細為證（本院卷第141-145頁）。依前
    開中國醫藥大學新竹附設醫院回函：原告於手術後3個月內
    右腳不可負重，期間可能影響行動及工作，故建議休養3個
    月（本院卷第194頁），則原告因本件車禍不能工作之時間
    ，應為住院期間108年9月27日至108年10月7日共11日，並加
    計出院後3個月（即至109年1月7日）。參以新竹市內湖國小
    回函之原告請假資料（本院卷第186頁），原告108年9月27
    日至109年1月7日之工作損失應為28,800元(1,920×15＝28,80
    0元)，逾此部分之請求，原告並未提出相關請假資料舉證以
    實其說，是原告請求超過28,800元之工作損失，即屬無據，
    應予駁回。　
　⒋交通費用：
　　原告主張因本件事故支出往返門診及復健之交通費用71,400
    元。依中國醫藥大學新竹附設醫院回函記載：病人(原告)於
    手術後3個月內右腳不可負重，期間可能影響行動及工作，
    故建議休養3個月。因右腳受傷未復原時，開車或騎車具危
    險性，故建議休養之3個月內交通上以計程車代步，病人骨
    癒合時間約3個月，後續於復健科門診治療，108年12月24日
    來本院復健科初診，109年9月23日最後一次門診（本院卷第
    194頁），足認原告確有搭乘計程車等交通工具或由親屬接
    送就醫之需要。參酌親屬代為接送就醫，固係基於親情，但
    親屬接送就醫所付出之勞力、時間，並非不能評價為金錢。
    只因二者身分關係而密切而免除支付義務，此種親屬基於身
    分關係之恩惠，自不能加惠於加害人，而應比照一般交通工
    具，認被害人受有相當於交通費之損害，命加害人賠償。又
    衡諸經驗法則，原告至醫院就診及進行復健療程，勢必有生
    活上之額外支出，依大都會車隊車資估算資料所示（本院卷
    第648頁），係依路程距離及計程車收費標準予以計算，被
    告抗辯應以來回程520元計算，應屬可採。依中國醫藥大學
    新竹附設醫院診斷證明書記載：病患（原告）於108年10月1
    4日、108年10月21日至本院門診回診，因右小腿內側傷口癒
    合不良，於108年10月24日接受傷口清創及縫合手術，於108
    年11月1日、108月11月11日、108年11月18日、108年12月16
    日、109年1月13日、109年2月10日、109年3月20日至門診回
    診(附民卷第9頁)，並有中國醫藥大學新竹附設醫院醫療費
    用單據可佐(本院卷第392-494頁)。原告於108年12月20日到
    108年12月31日至祐寧骨外科診所門診1次，復健3次（復健
    日期108年12月20日、108年12月23日、108年12月31日）有
    祐寧骨外科診所函附就診資料等可佐（本院卷第188-192頁
    ）。由上以觀，原告於出院後之3個月休養期間內，因本件
    車禍之傷害至中國醫藥大學新竹附設醫院就醫次數為8次，
    至祐寧骨外科診所就醫3次，原告居住新竹縣○○鄉○○路○段00
    號，至中國醫藥大學新竹附設醫院(新竹縣○○市○○路○段000
    號)、祐寧骨外科診所(新竹縣○○鄉○○街000號)之單趟計程車
    費分別為265元、100元，來回為530、200元，總計為【（53
    0×8）＋(200×3)＝4,240＋600＝4,840元，原告請求交通費於4,8
    40元範圍內，為有理由，應予准許；逾上開範圍，為無理由
    ，應予駁回。
  ⒌看護費：
　　按親屬代為照顧被害人之起居，固係基於親情，但親屬看護
    所付出之勞力並非不能評價為金錢，雖因二者身分關係而免
    除被害人之支付義務，惟此種基於身分關係之恩惠，自不能
    加惠於加害人。故由親屬看護時雖無現實看護費之支付，仍
    應認被害人受有相當於看護費之損害，得向上訴人請求賠償
    ，始符公平原則（最高法院94年度台上字第1543號民事判決
    要旨參照）。原告主張因本件事故須專人全日照護3個月、
    半日照護3個月，共計費用297,000元。依中國醫藥大學新竹
    附設醫院回函記載：原告於108年9月27日至108年10月7日之
    住院期間須專人看護，因手術後急性疼痛及不可負重，行動
    不便需人幫忙，合理看護期約全日1個月，半日2個月，看護
    費用半日班12小時1,400元、全日班24小時2,500元（本院卷
    第77、194頁）。則原告請求住院期間11日及出院後1個月即
    30日之全日看護、2個月即60日之半日看護，以全日2,500元
    、半日1,400元計算之看護費共計186,500元、為有理由【計
    算式：（2,500元×41日）＋（1,400元×60日）＝186,500元）
    ，應予准許；逾此範圍之請求，則屬無據，應予駁回。　　
　⒍精神慰撫金：
　　按慰藉金之賠償須以人格權遭遇侵害，使精神上受有痛苦為
    必要，其核給之標準固與財產上損害之計算不同，然非不可
    斟酌雙方身分資力與加害程度，及其他各種情形核定相當之
    數額（最高法院51年台上字第223號民事判例意旨參照）。
    經查，原告因被告過失肇事，致受有右側脛骨骨折、右小腿
    內側深部擦傷等傷害，精神上受有相當之痛苦，原告請求被
    告賠償非財產上之損害，自屬有據。本院審酌原告高中畢業
    ，107年至109年各年度所得7千餘元至17餘萬元，名下有房
    屋及土地、90年出廠之汽車1輛；被告高中肄業，107年至10
    9年各年度所得15餘萬元至28餘萬元，名下僅有1輛78年出廠
    之汽車等情，經兩造陳述在卷，並有兩造之稅務電子閘門財
    產所得調件明細表在卷可稽（調解卷第30頁、本院卷第27-6
    8頁）。被告駕駛小貨車，未充分注意來往車輛致肇本件車
    禍之過失程度、原告所受前開傷害及休養所需時間，所受之
    痛苦等一切情狀，認原告請求精神慰撫金1,000,000元，尚
    屬過高，原告請求被告賠償之精神慰撫金，應酌減為150,00
    0元為適當，逾此金額，應予駁回。
㈣、按二人互負債務，而其給付種類相同，並均屆清償期者，各
    得以其債務，與他方之債務，互為抵銷，民法第334條第1項
    前段定有明文。被告抗辯因本件車禍支出修理費用14,700元
    ，提出估價單為證（本院卷第548頁），原告提出之估價單
    未列工資金額，均以零件金額計算，因係以新品換舊品，應
    予折舊計算。按不法毀損他人之物者，被害人得請求賠償其
    物因毀損所減少之價值，民法第196條定有明文。另物被毀
    損時，被害人除得依據民法第196條請求賠償外，並不排除
    民法第213條至第215條之適用，依民法第196條請求賠償物
    被毀損所減少之價額，得以修復費用為估定之標準，但以必
    要者為限（例如：修理材料以新品換舊品，應予折舊），亦
    有最高法院77年度第9次民事庭會議決議、73年度臺上字第1
    574號民事判決意旨可資參照。本件兩造就本件事故之發生
    均有過失，已如前述，本件被告駕駛之汽車（鳳祥煤氣行所
    有，已將修理費債權讓與被告）之修理費用均為零件14,700
    元，有估價單在卷可參(本院卷第548頁)，又本院參酌上開
    估價單中之修復項目核與系爭車輛受損之情形大致相符，應
    屬修復系爭車輛所必要。惟被告車號000-0000汽車自出廠日
    107年5月，雖不知實際出廠之日，惟依民法第124條第2項之
    規定，可推定其為該月15日出廠，是本件以107年5月15日為
    出廠日期，迄本件車禍發生時即108年9月27日，已使用已有
    1年4月餘，以1年5月計算，揆之前揭說明，以新品換舊品而
    更換之零件，自應予以折舊，依營利事業所得稅查核準則第
    95條第6項規定：「固定資產提列折舊採用定率遞減法者，
    以1年為計算單位，其使用期間未滿1年者，按實際使用之月
    數相當於全年之比例計算之，不滿1月者，以月計」，而依
    行政院所頒「固定資產耐用年數表」及「固定資產折舊表」
    之規定，小客車之耐用年數為5年，依定率遞減法每年折舊
    千分之369，但其最後1年之折舊額，加歷年折舊累計額，其
    總和不得超過該資產成本額之10分之9。本院依前開定率遞
    減法規定計算系爭車輛更新零件折舊後金額應為7,850元（
    計算方式詳附表所示）。本件被告之車輛必要修復費用為7,
    850元。被告應負35％過失責任，被告得主張抵銷之金額為(7
    ,850元×35％＝5,103元，元以下四捨五入）。
㈤、原告就本件車禍事故應負65％之過失責任，已如前述，依民法
    第217條第1項規定，減輕被告之賠償金額65％，原告前開得
    請求被告賠償之金額為168,552元【計算式：（105,457＋5,9
    79＋28,800＋4,840＋186,500＋150,000）×35％＝481,576×35％＝16
    8,552元（小數點以下四捨五入）】
㈥、依強制汽車責任保險法第32條規定，保險人依本法規定給付
    之保險金，視為加害人或被保險人損害賠償金額之一部分，
    加害人或被保險人受賠償請求時，得扣除之。從而，保險人
    所給付受益人之保險金，可視為被保險人或加害人所負損害
    賠償金額之一部分，受害人倘已自保險金獲得滿足，自不得
    又對被保險人或加害人再事請求（最高法院90年度台上字第
    825號民事判決要旨參照）。查原告因本件車禍已受領強制
    汽車責任險理賠金41,705元（本院卷第91、153頁），參諸
    上開說明，原告得請求之金額應扣除其領取之保險金，扣除
    上開金額後，原告得請求126,847元（計算式：168,552－41,
    705＝126,847元）。再扣除原告稱被告已給付之2,600元（本
    院卷第91頁）126,847－2,600＝124,247（本院卷第91頁）。
    再扣除被告得抵銷之5,103元，總計為119,144元（126,847－
    5,103＝119,144）。
㈦、末按，給付有確定期限者，債務人自期限屆滿時起，負遲延
    責任；給付無確定期限者，債務人於債權人得請求給付時，
    經其催告而未為給付，自受催告時起，負遲延責任；其經債
    權人起訴而送達訴狀，或依督促程序送達支付命令，或為其
    他相類之行為者，與催告有同一之效力；遲延之債務，以支
    付金錢為標的者，債權人得請求依法定利率計算之遲延利息
    ；應付利息之債務，其利率未經約定，亦無法律可據者，週
    年利率為百分之5，民法第229條第1項、第2項、第233條第1
    項前段及第203條分別定有明文。本件原告之請求，係以支
    付金錢為標的，未約定利率，且給付未確定期限，依上開規
    定，原告請求被告自起訴狀繕本送達翌日（110年2月19日送
    達，有送達證書在卷可稽，見附民卷第29頁）即110年2月20
    日起至清償日止，按年息百分之5計算之利息，為有理由，
    應予准許。
㈧、綜上所述，原告依侵權行為之法律關係，請求被告給付原告1
    19,144元，及自110年2月20日起至清償日止，按年息百分之
    5計算之利息，為有理由，應予准許；逾此範圍之請求，則
    屬無據，應予駁回。
四、本件係依民事訴訟法第427條第2項適用簡易訴訟程序所為被
    告部分敗訴之判決，依民事訴訟法第389條第1項第3款之規
    定，依職權宣告假執行。至原告敗訴部分，其假執行之聲請
    已失所依據，應予駁回。
五、本件係原告於刑事訴訟程序提起之附帶民事訴訟，經本院刑
    事庭裁定移送民事庭審理，依刑事訴訟法第504條第2項之規
    定，免納裁判費，且本院刑事庭移送後，於民事訴訟程序進
    行期間亦無支付任何訴訟費用，爰不為訴訟費用負擔之諭知
    。
六、本件判決基礎之事證已臻明確，兩造其餘之攻擊、防禦方法
    及所提證據，經審酌後核與判決結果不生影響，爰不一一論
    述，併此敘明。
七、據上論結，本件原告之訴為一部有理由，一部無理由，依民
    事訴訟法第436條第2項、第385條第1項前段、第389條第1項
    第3款，判決如主文。
中　　華　　民　　國　　111 　年　　6 　　月　　22　　日
　　　　　　　　　竹北簡易庭　　法　官　林麗玉
以上正本係照原本作成。
如對本判決上訴，須於判決送達後20日內向本院提出上訴狀。併
繳納上訴審裁判費。
中　　華　　民　　國　　111 　年　　6 　　月　　22　　日
　　　　　　　　　　　　　　　　書記官　郭春慧


附表
-----
折舊時間           金額
第1年折舊值        14,700×0.369=5,424
第1年折舊後價值    14,700-5,424=9,276
第2年折舊值        9,276×0.369×(5/12)=1,426
第2年折舊後價值    9,276-1,426=7,850